臺灣高等法院刑事判決　　　　　　　　　　　　　　九十年度上訴字第三五六二號
　　上　訴　人　臺灣桃園地方法院檢察署檢察官
　　被　　　告　乙○○
　　　　　　　　甲○○
　　共　　　同
右上訴人因被告違反槍砲彈藥刀械管制條例案件，不服臺灣桃園地方法院八十九年度
訴字第一五二四號，中華民國九十年八月三十一日第一審判決（起訴案號：臺灣桃園
地方法院檢察署八十八年度偵字第一八六七七號），提起上訴，本院判決如左：
    主  文
上訴駁回。
    理  由
一、本案經本院審理結果，認第一審判決對被告乙○○、甲○○為無罪之諭知，核無
    不當，應予維持，並引用第一審判決書記載之證據及理由（如附件）。
二、檢察官上訴意旨略以：原判決認被告等無罪，無非以內政部警政署刑事警察局係
    依性能測試法為鑑定方式，非就扣案槍枝實射擊發，故其鑑定結果不可採。另者
    ，以鋁質改造而成之槍管無法有效擊發具有殺傷力之子彈，為其理由。惟查：（
    一）原審判決非但誤載本署提起公訴案號，又於該判決書第四頁第十一行載有「
    資為被告林岳興涉犯本罪之惟一依據」，此所謂被告林岳興與本案被告乙○○、
    林清文不知有何關聯？令人不解。（二）原判決認內政部警政署刑事警察局對扣
    案槍枝鑑定內容所載：「... 由仿ＢＥＲＥＴＴＡ廠半自動手槍製造之金屬玩具
    手槍，換裝土造金屬槍管改造而成，機械性能良好，可擊發適用之子彈，認具殺
    傷力。」，並未就該扣案玩具手槍予以實射擊發，故不足採。原審竟又採信同樣
    非實射擊發之法務部調查局之另為鑑定，何況，法務部調查局鑑定結果同認：送
    鑑定槍枝之槍管已有改裝之事實，依改裝後的槍枝結構強度，認該槍枝於損壞之
    前或將現有故障修復排除以後，能順利上膛且擊發具殺傷力之改裝子彈。」（見
    原判決書第六頁第七行），可見，被告等於改造扣案槍枝當時，該槍枝確係可有
    效擊發具殺傷力之子彈，其犯罪應已成立。原判決既認法務部調查局之鑑定報告
    書較為客觀可採，卻又自行主觀認定扣案槍枝不具殺傷力，原判決理由顯有矛盾
    。（三）另者，原判決同認被告換裝鋁質槍管固屬金屬槍管，惟認鋁質槍管無法
    有效擊發具有殺傷力之子彈，卻未見其載明妥適理由。況鑑定證人陳顯明稱：依
    其專業鑑定，恐怕子彈會不穩定等語，益足徵扣案槍枝確可擊發適用之子彈，具
    殺傷力，至其準確度如何，應無礙於被告等違反槍砲彈藥刀械管制條例第十一條
    第一項等製造其他可發射金屬或子彈具有殺傷力之槍枝罪嫌之成立等語。
三、經查：（一）按槍砲彈藥刀械管制條例所指具有殺傷力之槍枝，需其機械性能能
    正常操作擊發，且發射動能足以對人體造成傷亡始屬相當。本案扣案之玩具手槍
    雖經換裝為鋁質槍管，然該鋁質槍管係以強力黏著劑黏合，且於原審法院囑託法
    務部調查局鑑定時已與槍管基座脫離，有法務部調查局九十年五月二十二日（九
    ０）陸（三）字第九００三二七一八號鑑定通知書及內政部警政署刑事警察局九
    十年十二月七日（九十）刑鑑字第二二一七九六號函（本院卷第四十九頁）可稽
    ，核與被告甲○○辯稱其係因扣案玩具手槍槍管損壞始以其他玩具手槍之槍管黏
著修補之情節相符；又扣案玩具手槍欠缺槍管固定軸插梢，亦為上開鑑定通知書
    及內政部警政署刑事警察局函記載明確，並有該玩具手槍送鑑定時之照片足憑（
    本院卷第五十頁）。該玩具手槍既然僅係以強力黏著劑黏合鋁質槍管，且又欠缺
    槍管固定軸插稍，與證人陳顯明證稱「通常專業改造槍枝是一體成型，槍枝通常
    經過車床改造而成」（原審卷第一０七頁）之情形顯有極大之差異，況身為內政
    部警政署刑事警察局鑑識科之專業鑑識人員陳顯明亦證稱「恐怕子彈會不穩定，
    所以我不敢試射擊發」等語，則該玩具手槍能否正常操作擊發子彈，是否足以造
    成人體傷亡而具有殺傷力，顯有疑義。至於內政部警政署刑事警察局八十八年十
    二月二十日刑鑑字第一三五三八九號鑑驗通知書雖認該槍枝機械性能良好，可擊
    發適用之子彈，認具殺傷力，該局九十年十二月七日（九十）刑鑑字第二二一七
    九六號函亦稱該槍枝欠缺固定軸插稍不影響槍枝之擊發功能，另法務部調查局前
    開鑑定通知書亦認該槍枝於損壞之前或將現有故障修復排除以後，能順利上膛且
    擊發具殺傷力之改裝子彈云云，然均非就扣案槍枝之實際狀況試射鑑定所得之結
    論，仍不足資為扣案槍枝係具有殺傷力之不利於被告之論據。（二）原判決於案
    由欄雖將本案起訴案號誤載誤載為八十八年度偵字第一八六六七號，又於判決書
    第四頁第十一行誤載與本案無關之「被告林岳興」字樣，為此均顯屬誤寫而與全
    案情節不生影響。綜上所述，公訴人仍以扣案槍枝具有殺傷力為由提起上訴，指
    摘原判決不當，為無理由，應予駁回。
據上論結，應依刑事訴訟法第三百七十三條、第三百六十八條，判決如主文。
本案經檢察官賴俊雄到庭執行職務。
中      華      民      國    九十一    年      一      月    二十九    日
                                台灣高等法院刑事第二十三庭
                                    審判長法  官 黃  瑞  華
                                          法  官 雷  雯  華
                                          法  官 宋      祺
右正本證明與原本無異。
如不服本判決應於收受送達後十日內向本院提出上訴書狀，其未敘述上訴之理由者並
得於提起上訴後十日內向本院補提理由書（均須按他造當事人之人數附繕本）。
                                          書記官 蔡  慧  娟
中      華      民      國    九十一    年      一      月     三十     日
